臺灣板橋地方法院民事判決　　　　　　100年度簡上字第167號
上　訴　人　日盛國際家具有限公司
法定代理人　簡隆富
訴訟代理人　彭珮瑄律師
　　　　　　李進成律師
被上訴人　　慶驛有限公司
法定代理人　莊志勳
上列當事人間請求履行契約事件，上訴人對於中華民國100 年6
月24日本院三重簡易庭99年度重簡字第1366號第一審判決提起上
訴，經本院於100 年12月7 日言詞辯論終結，判決如下：
    主  文
上訴駁回。
第二審訴訟費用由上訴人負擔。
    事實及理由
一、被上訴人於原審起訴主張：上訴人於民國97年1 月20日向上
    訴人購買歐洲進口凡塞斯（Versace ）原廠授權在台灣組裝
    之凡塞斯沙發（1- 2-4加大小茶几）1 組、台製豹紋沙發（
    2 ＋3 ）2 件及大茶几（四方銀色）1 張，總價新臺幣（下
    同）403,000 元，其並已付清價金。惟事後上訴人於97年5
    月14日交貨時，因凡塞斯沙發之人頭非原廠，豹紋沙發、大
    茶几之外觀有嚴重缺失，雙方遂簽訂交貨缺失協議（下稱系
    爭協議），並約定上訴人同意在二個月內以原廠全新良好凡
    塞斯人頭更換，否則無條件退貨（NT$282,245），舊有人頭
    送買方，豹紋沙發部分因扶手有髒，上訴人同意修復，金色
    環有傷痕，被告同意更換，大茶几割傷，上訴人亦同意更換
    。嗣上訴人雖分別97年11月13日、100 年1 月1 日到場處理
    該上開缺失，然上訴人只以石膏複製人頭方式更換凡塞斯原
    廠木質手工雕刻人頭，大茶几部分則未更換，另豹紋沙發扶
    手雖經修復，但未達到修復水準，金色環只是修復，亦未更
    換，顯見上訴人並未履行系爭協議。被上訴人爰依系爭協議
    之約定，請求（一）上訴人應給付被上訴人282,245 元及自
    97年7 月15日起至清償日止，按年息百分之五計算之法定遲
    延利息；（二) 上訴人應將豹紋沙發扶手修復及更換金色環
    6 個；（三) 上訴人應給付大茶几（四方銀色）1 張予被上
    訴人，如上訴人無法履行上開（二）（三）之聲明，則應給
    付被上訴人44 ,302 元。
二、被上訴人於上訴審補陳：上訴人並未履行交貨缺失協議之約
    定，而上訴人之公司職員蘇明莉並未能提出凡塞斯之產品，
    亦無法提供台灣代工之工廠，足見上訴人無法履行交付貨品
    之約定，本件經原審判決上訴人應給付被上訴人282,245 元
    及自民國97年7 月15日起至清償日止，按年息百分之五計算
    之利息。上訴人應給付被上訴人大茶几（四方銀色）1 張及
    更換豹紋沙發金色環6 個，而駁回被上訴人其餘之訴。被上
    訴人並未上訴，上訴人上訴指稱兩造就交貨缺失協議並未達
    成合意，及抗辯大茶几部分被上訴人法定代理人有同意補漆
    方式處理，豹紋沙發金色環部分，並無任何傷痕，上訴人並
    無同意更換之問題，均無理由，聲明：上訴駁回，第二審訴
    訟費用由上訴人負擔等語。
三、上訴人則答辯以：凡賽斯沙發在交貨之前就有向被上訴人說
    明非原廠，故該沙發原價為38萬元，後來折讓15萬元為23萬
    元，且其後就該沙發上之原廠人頭有更換過；另就豹紋沙發
    部分，上訴人已將扶手之髒污除去，金色環部分，並無任何
    傷痕，及無依交貨缺失協議同意更換之問題；至於大茶几（
    四方銀色）部分，上訴人並未同意更換，只同意進行修復，
    且已補漆修復完畢；另系爭交貨缺失協議，乃送貨當時被上
    訴人之法定代理人片面製作，兩造並未達誠如該協議之合意
    ，且該交貨缺失協議係上訴人司機施路發送貨時所簽訂，因
    其無代表上訴人之權限，其內容對上訴人自不生效力。原審
    判決上訴人應給付被上訴人282,245 元及自民國97年7 月15
    日起至清償日止，按年息百分之五計算之利息。上訴人並應
    給付被上訴人大茶几（四方銀色）1 張及更換豹紋沙發金色
    環6 個，實難甘服，爰提起上訴，聲明：（一）原審不利於
    上訴人之部分廢棄。（二）上開廢棄部分，被上訴人於第一
    審之訴及其假執行之聲請均駁回。（三）第一、二審訴訟費
    用由被上訴人負擔。另被上訴人尚有買賣價金1 萬元未為支
    付，如鈞院認被上訴人之請求為有理由，則上訴人主張與對
    被上訴人所負之債務為抵銷等語。
四、本件爭點及本院之判斷：
    本件兩造之爭點在於：（一）被上訴人主張上訴人未依兩造
    交貨缺失協議更換凡塞斯沙發人頭，應給付被上訴人28萬22
    45元及法定遲延利息，有無理由？（二）被上訴人依系爭交
    貨缺失協議，請求上訴人更換豹紋沙發金色環6 個，有無理
    由？（三）被上訴人依系爭交貨缺失協議，請求上訴人給付
    大茶几（四方銀色）1 張，有無理由？本院之判斷如下：
（一）被上訴人主張上訴人並未依約給付無缺失之系爭買賣標的
      物予被上訴人，兩造已成立交貨缺失協議，惟上訴人仍未
      能於約定之期限內更換凡塞斯人頭，依兩造之交貨缺失協
      議第1 項，上訴人自應依該協議內容給付被上訴人28萬22
      45元等情，已據被上訴人提出其存證信函7 件、交貨缺失
      協議、估價單、統一發票及上訴人職員蘇明莉之緩起訴處
      分書各1 件、上訴人之存證信函2 件及電話譯文等為證，
      上訴人則予否認，辯稱兩造間並未達成交貨缺失協議，且
      於買賣時已向上訴人說明並非凡塞斯原廠沙發，又系爭買
      賣家具業經上訴人公司派人修補完畢，已無瑕疵等語，經
      查：
   1、被上訴人主張其於97年1 月20日向被告購買歐洲進口凡塞
      斯沙發（1-2- 4加大小茶几）1 組、台製豹紋沙發（2 ＋
      3 ）2 件及大茶几（四方銀色）1 張，總價403,000 元。
      上訴人所交付之沙發人頭並非原廠產品，且其他部分亦有
      瑕疵，經被上訴人向上訴人反應，上訴人同意更換原廠人
      頭及其他有瑕疵之家具，兩造成立交貨缺失協議等情，已
      據被上訴人提出提出估價單、統一發票、交貨缺失協議及
      與上訴人公司蘇明莉之電話譯文、交貨缺失協議電子郵件
      各1 紙為證（見99年度重簡字第1366號卷第26頁、30頁至
      33頁、39頁至40頁、47頁），且本件係因上訴人公司之司
      機施路發於運送系爭買賣之家具致被上訴人之處所時，因
      被上訴人法定代理人莊志勳發見有瑕疵，而書立交貨缺失
      協議，交由司機施路發簽收後，交給上訴人公司，嗣經莊
      志勳與上訴人公司副總經理蘇明莉協商後，由蘇明莉於97
      年5 月27日發送交貨缺失協議電子郵件予被上訴人法定代
      理人莊志勳，而蘇明莉當時係上訴人公司之副總經理，為
      證人蘇明莉所是承（見本院100 年11月3 日準備程序筆錄
      ），其自有權代表上訴人公司，而依其所發送給被上訴人
      法定代理人之電子郵件，其上已載明日期：2008年5 月27
      日星期二下午4 :07 ，及記載交貨缺失協議，包括同意更
      換原廠凡賽斯沙發人頭、豹紋沙發扶手修復及更換金色環
      、大茶几，吧檯及貴妃椅同意退回等之文字，此觀之該電
      子郵件所載內容自明，且證人蘇明莉亦不否認該電子郵件
      為其所發送，足見上訴人於司機施路發簽立系爭協議後，
      已承認並同意系爭協議之內容，該協議對上訴人即生拘束
      效力，上訴人自應履行其約定之事項。是兩造就系爭家具
      買賣之缺失，業已達成協議。上訴人辯稱兩造並未達成交
      貨缺失協議，上訴人並未同意更換云云，不足採信。
   2、被上訴人雖辯稱依公司副總經理蘇明莉所寫之上開電子郵
      件，關於交貨缺失協議第1 項的後面有註明以現場展示為
      準，故並非是原廠之凡賽斯人頭等語，然依證人蘇明莉於
      97年5 月27日所發送予被上訴人法定代理人莊志勳之交貨
      缺失協議，其上第1 項已載明：1 ：凡賽斯（Versace ）
      沙發：同意在二個月內以原廠全新良好凡塞斯（Versace
      ）人頭更換（以門市現場展示為準），否則無條件退貨（
      （NT$2 82,245 ），舊有人頭送買方等語，有該電子郵件
      可參（見99年度重簡字第1366號卷第47頁），依該協議之
      主要文字部分，既已明白表示「同意在二個月內以原廠全
      新良好凡塞斯（Versace ）人頭更換」，上訴人自應受其
      拘束，應更換原廠全新良好凡塞斯人頭予被上訴人，雖上
      訴人在其後註明（以門市現場展示為準），仍應保證其門
      市現場所展示者為原廠全新良好凡塞斯（Versace ）人頭
      ，不得以其在現場展示者非原廠人頭而免除更換之責。是
      上訴人所辯沙發人頭係同意以現場展示為準，並非同意更
      換原廠凡塞斯人頭云云，亦非可採。是上訴人應依交貨缺
      失協議更換原廠全新良好凡塞斯人頭予被上訴人。
   3、本件凡塞斯沙發人頭，上訴人公司並未能依交貨缺失協議
      而為更換，為兩造所不爭執，且證人蘇明莉亦因違反商標
      法犯行，經臺灣板橋地方法院檢察署檢察官予以緩起訴處
      分，有該署99年度偵續字第2 號緩起訴處分書附卷可佐（
      見99年度重簡第1366號卷第74頁至75頁），並經本院依職
      權調取該卷核閱無訛，堪信上訴人已無法依上開交貨缺失
      協議之約定為更換。從而，被上訴人依交貨缺失協議，請
      求上訴人應給付28萬2245元及法定遲延利息，即為有理由
      。
   4、上訴人雖另主張被上訴人尚欠1 萬元之價金未給付，上訴
      人自得主張抵銷等語，然為被上訴人所否認，經查：系爭
      家具買賣之價金共計40萬3000元，此有兩造所不爭執之估
      價單及統一發票可憑，已如前述，而上訴人於原審及本院
      準備程序中，對於被上訴人已清償全部價金之事實均不爭
      執，此有原審判決書及本院準備程序筆錄可按，且上訴人
      就被上訴人尚欠其1 萬元買賣價金之利己事實，並未舉證
      證明之，自難信為真實，是其主張以其對被上訴人之1 萬
      元價金債權，與對被上訴人所負之上開債務為抵銷云云，
      為無理由。
（二）關於豹紋沙發部分，依系爭協議第2 項之約定，上訴人應
      將該沙發扶手髒的部分修復（經原審駁回，被上訴人未上
      訴而確定），並更換有傷痕的金色環6 個。查豹紋沙發金
      色環6 個部分，雖上訴人辯稱已請師傅去修補擦亮等語，
      並經證人楊國祥、張迺然證述在卷，然被上訴人並未同意
      以修補擦亮為之，則依系爭協議之約定，上訴人既已同意
      更換金色環6 個，且其修復方式既未為被上訴人所同意，
      則上訴人自仍應依系爭協議第2 項之約定，予以更換，從
      而，上訴人既未履行此部分之義務，則被上訴人主張上訴
      人應更換豹紋沙發金色環6 個，為屬有據。
（三）大茶几（四方銀色）部分：依兩造之系爭協議第3 項約定
      ，大茶几（四方銀色）有割傷，上訴人同意更換，有系爭
      協議可證，雖上訴人辯稱已為修復等語，並經證人楊國祥
      、張迺然證述在卷，然亦為被上訴人所不同意，則其修復
      方式與系爭協議之約定，顯有未符，且被上訴人並未予已
      同意，則上訴人仍未履行系爭協議約定之義務。從而，被
      上訴人請求上訴人應更換有割傷之大茶几（四方銀色）1
      張，亦屬有據。
五、綜上所述，被上訴人依系爭協議之約定，請求上訴人給付28
    萬2,245 元及自2 個月履行期屆滿之翌日即97年7 月15日起
    至清償日止，按年息百分之五計算之法定遲延利息，及請求
    上訴人給付大茶几（四方銀色）1 張及更換豹紋沙發金色環
    6 個，為有理由，應予准許。又本件標的價額在新臺幣50萬
    元以下，被上訴人勝訴部分，係適用簡易訴訟程序所為上訴
    人敗訴之判決，應依職權宣告假執行。是原判決為上訴人敗
    訴之判決，並依職權為假執行之宣告，經核於法並無不合。
    上訴意旨求予廢棄改判，為無理由，應予駁回。
六、本件事證已臻明確，兩造其餘攻擊防禦方法暨舉證，經核與
    判決結果不生影響，爰不一一論列，併此敘明。
七、據上論結，本件上訴為無理由，依民事訴訟法第436 條之1
    第3 項、第449 條第1 項、第78條，判決如主文。
中    華    民    國   100    年    12    月    28    日
                  民事第三庭    審判長法  官  陳財旺
                                      法  官  邱靜琪
                                      法  官  林錫凱
以上正本證明與原本無異
本判決不得上訴
中    華    民    國   100    年    12    月    28    日
                                      書記官  王小芬